【裁判字號】    91,交聲,105
【裁判日期】    920117
【裁判案由】    違反道路交通管理處罰條例聲明異議
【裁判全文】
臺灣花蓮地方法院交通事件裁定                  九十一年度交聲字第一五號
    原處分機關  交通部公路總局臺北區監理所花蓮監理站
    異  議  人  億偉企業有限公司（甲○○）
    即受處分人          設花蓮.
                甲○○  女四十.
右異議人即受處分人因不服違反道路交通管理處罰條例案件，對於原處分機關違反道
路交通管理事件裁決書九十一年十月四日所為之花監五字第裁四四─Ｐ000000
00、四四－Ｐ00000000號之處分聲明異議，本院裁定如左：
    主  文
異議駁回。
    理  由
一、異議意旨略以：異議人即受處分人億偉企業有限公司甲○○（下簡稱異議人）於
    民國九十一年四月二日、四月四日經警開單逕行舉發其所有之車號Ｕ七－六五二
    六號自用小客車，分別停放在中山路、林森路後，未依限期繳納停車費。然異議
    人均未收到舉發通知單，且異議人甲○○於上開期間出國，並未使用該車，不知
    有人使用該車後未繳停車費。又因異議人上開車輛車籍地址已非異議人現設籍地
    ，以致無法收到舉發通知單，並非不繳納停車費，故提出異議等語。
二、按汽車駕駛人停車時，有左列情形之一者，處新臺幣六百元以上一千二百元以下
    罰鍰：「十一、在道路收費停車處所停車，不依規定繳費者」，道路交通管理處
    罰條例第五十六條第一項第十一款定有明文。另按「．．．汽車所有人名稱、地
    址等如有變更，均應向公路監理機關辦理登記」，道路交通安全規則第二十三條
    第一項定有明文。
三、異議人甲○○另到庭陳稱：「我們營利事業登記上的營業所在地，在八十五年左
    右即變更，但沒有辦法到監理站辦理登記，因為公司車輛很多，有些車還在動產
    擔保設定中，有些車子由員工使用中，所以也無法因應辦理，政府應該有連線作
    業，才不會因為停車費沒繳，被罰通知不到公司。」等語。經查，異議人之上開
    車輛確實於九十一年四月二日十五時五十三分停放於中山路，另於同年四月四日
    二十時六分停放於林森路，嗣因未依限期繳納停車費，經警逕行舉發開立舉發違
    反道路交通管理事件通知單（下簡稱舉發通知單），此有上開舉發通知單二份附
    卷可稽。雖異議人甲○○另辯以：因當時伊在國外，不知何人用車云云，而經查
    甲○○於該時確實在國外（此有內政部警政署入出境管理局函附資料可稽），惟
    其於上開期間，應同意其親友或員工使用該車，且其又未能提供真正汽車駕駛人
    ，故移送機關僅能將此處分歸責於異議人。次查，本件車輛地址原登記在花蓮縣
    新城鄉○○村○○路三四二號，現已變更至花蓮縣吉安鄉○里○街一○五巷一號
    ，雖本件車輛確實屬有附條件買賣之車輛，此業據交通部公路總局臺北區監理所
    花蓮監理站（下簡稱花蓮監理站）承辦員賴龍珠到庭證述屬實，然其另證稱：「
    一般車輛有付條件買賣時，需拿債權公司的同意書就可以辦車輛地址變更」、「
    本件車輛有附條件買賣，是八十八年十二月開始，截止日期是九十一年一月五日
    滿期，所以一月六日以後就可以不經債權人公司同意，即可到監理站辦理車主地
    址變更，本件異議人違規在四月，顯見異議人應可以辦理地址變更。」等語（見
    本院卷第三三、四十頁），是以，本件車輛既然於九十一年一月五日即分期滿期
    ，且甲○○當庭自承該車於九十年十二月繳滿分期款項（見本院卷第十八頁），
    顯見異議人應無庸經債權人公司同意，即可自行辦理車主地址變更，然其卻遲至
    違規之九十一年四月間仍未辦理，故異議人辯稱無法辦理車主地址變更，以致均
    未能收到舉發通知單云云，顯屬規避之舉，不足採信。原處分機關依據道路交通
    管理處罰條例第五十六條第一項第十一款，在法定罰鍰範圍內所為之處分，要無
    違誤。本件異議為無理由，應予駁回。
四、據上論斷，應依道路交通案件處理辦法第十九條，裁定如主文。
中      華      民      國    九十二    年      一      月     十七     日
                              臺灣花蓮地方法院交通法庭
                                  法  官    鄭  培  麗
右正本證明與原本無異。
如對本裁定不服，應於送達後五日內，向本院提出抗告狀。（應抄附繕本）
                                  法院書記官
中      華      民      國    九十二    年      一      月     二十     日


司法院資訊處製作；財團法人民間司法改革基金會備份。
